臺灣高等法院民事判決　　　　　　　　 99年度重上字第753號
上　訴　人　　愛力根藝術有限公司
兼　　　上
法定代理人　　李松
共　　　同
訴訟代理人　　吳文琳律師
　　　　　　　馬志平律師
被 上訴 人　　許宗煒
訴訟代理人　　楊慧如律師
上列當事人間請求返還所有物等事件，上訴人對於中華民國99年
11月17日臺灣臺北地方法院99年度重訴字第569號第一審判決提
起上訴，本院於100年6月22日言詞辯論終結，判決如下：
    主      文
原判決關於駁回上訴人愛力根藝術有限公司後開第二項之訴部分
，及該部分假執行之聲請，暨訴訟費用之裁判均廢棄。
被上訴人應給付上訴人愛力根藝術有限公司新臺幣貳佰捌拾萬
柒仟貳佰元，及自民國九十九年五月二十日起至清償日止，按週
年利率百分之五計算之利息。
其餘上訴駁回。
第一、二審訴訟費用由被上訴人負擔五分之一，由上訴人愛力根
藝術有限公司負擔五分之二，餘由上訴人李松負擔。
本判決第二項於上訴人愛力根藝術有限公司以新臺幣玖拾伍萬元
或同額之臺北富邦商業銀行股份有限公司無記名定存單為被上訴
人供擔保後，得假執行。但被上訴人如以新臺幣貳佰捌拾萬柒
仟貳佰元預供擔保，得免為假執行。
    事實及理由
一、上訴人主張：
  (一)上訴人愛力根藝術有限公司（下稱為愛力根公司）於民國76
    年10月20日以21萬法郎向莫里斯加尼葉畫廊購買法國畫家畢
    費之油畫「有南瓜的靜物」（下稱為系爭畢費畫作），嗣後
    發現該畫作遺失。迄97年間，愛力根公司獲悉系爭畢費畫作
    將由被上訴人委託訴外人香港商佳士得香港有限公司臺灣分
    公司（下稱為佳士得公司）於97年5月7日在美國紐約Rockef
    eller Plaza 進行拍賣。愛力根公司乃向臺灣士林地方法院
    （下稱士林地院）對被上訴人提起侵占遺失物之自訴，經士
    林地院以97年自字第13號判決認定被上訴人侵占之系爭畢費
    畫作為愛力根公司所有；惟該畫作仍經佳士得公司於98年11
    月4日以落槌價美金8萬6500元賤價出售。被上訴人無權處分
    系爭畢費畫作，侵害愛力根公司對該畫作所有權，自應依侵
    權行為及不當得利之法律關係給付市價美金28萬7580元、折
    合新臺幣916萬6613元（美金兌換新臺幣之匯率以1：31.875
    計算）之損害賠償。
  (二)被上訴人曾委託上訴人李松（下稱為李松）向美國畫商
    Pascal買受雷諾瓦之「二少女」畫作（下稱為系爭二少女畫
    作）。惟因被上訴人解除與李松間之買賣合約，改由被上
    訴人直接向Pascal買受該畫作，雙方乃於88年1月8日簽立產
    權同意書，約定被上訴人應於處分系爭二少女畫作後，退還
    李松先前已交付該畫商之美金15萬6884.5元。嗣系爭二少
    女畫作已由被上訴人出售，惟迄未返還美金15萬6884.5元。
    爰依產權同意書之約定及民法第229條第2項規定，請求被上
    訴人給付李松上開金額，及自催告期限屆至之翌日即97年
    5月26日起之法定遲延利息。
  (三)爰求為命：被上訴人應給付愛力根公司新臺幣916萬6613
    元及自起訴狀繕本送達翌日起至清償日止，按週年利率5％
    計算之利息。被上訴人應給付李松美金15萬6884.5元及
    自97年5月26日起至清償日止，按週年利率5％計算之利息。
    願以臺北富邦商業銀行股份有限公司無記名定存單供擔保
    ，請准予宣告假執行。（原審判決上訴人全部敗訴。）上訴
    聲明：原判決廢棄。被上訴人應給付愛力根公司新臺幣
    916萬6613元及自起訴狀繕本送達翌日起至清償日止，按週
    年利率5％計算之利息。被上訴人應給付李松美金15萬
    6884.5元及自97年5月26日起至清償日止，按週年利率5％計
    算之利息。願以臺北富邦商業銀行股份有限公司無記名定
    存單供擔保，請准予宣告假執行。
二、被上訴人則以：
  (一)李松前於87年3月間以詐欺手段騙取伊以美金48萬5000元
    購買雷諾瓦之系爭二少女畫作，經原法院87年度易字第3717
    號判決、本院88年度上易字第980號判決均判處李松有罪
    。李松遂與伊於88年1月8日簽訂和解契約（下稱為系爭和
    解契約），約定由李松移轉交付價值合計新臺幣3700餘萬
    元之畫作一批，由伊全權負責出售，李松峰並應協助伊出售
    ，再以出售所得抵充債務。系爭畢費畫作即為系爭和解契約
    所約定應移轉交付之畫作之一，故伊於委託佳士得公司拍賣
    並以落槌價美金8萬6500元賣出，於扣除佣金及保險費後，
    將所餘價金用以抵充李松對伊之債務，並非無權處分，亦
    未侵害其權利。且縱認系爭畢費畫作並非李松依系爭和解
    契約交付，伊亦得依民法時效取得之規定取得其所有權。則
    上訴人請求侵權行為損害賠償及返還不當得利，應屬無據。
  (二)又李松未依系爭和解契約之約定協助伊尋找畫作之交易對
    象，依系爭和解契約第6條第2款約定，應賠償伊新臺幣200
    萬元懲罰性違約金。且李松既未履行系爭和解契約之約定
    ，對於李松基於產權同意書請求伊給付之美金15萬688.4
    元，伊自得為同時履行抗辯以拒絕之。另李松於87年2月
    間向伊表示有雷諾瓦之「裸體少女」畫作（下稱為系爭裸體
    少女畫作）之真跡，伊遂以美金50萬元購買，並於系爭和解
    契約中約定李松應自簽訂系爭和解契約之日起兩個月內取
    得法國巴黎「Wilderstein In stitute」（下稱為法國WI機
    構）開具之真跡保證書，如屆時未取得，伊得要求李松以
    原購價格返還之。嗣李松並未交付真跡證明書；且系爭裸
    體少女畫作經法國WI機構檢視並出具書面指為仿製品。伊自
    得依民法瑕疵擔保之規定解除契約請求回復原狀返還價金，
    亦得逕依系爭和解契約之約定請求李松將原購價金50萬美
    元返還。又其明知該畫作為仿製卻詐稱真跡，致伊受有美金
    50萬元之損失，伊併得依民法侵權行為及公司法第23條之規
    定請求同額之損害賠償。又伊已於97年7月5日以存證信函向
    李松請求新臺幣200萬元賠償及返還美金50萬元。則縱認
    伊對於上訴人有任何金錢給付義務，亦得依民法第337條之
    規定，於前開債權範圍內主張抵銷等語。答辯聲明：(一)上訴
    駁回。(二)如受不利判決，願供擔保請准宣告免為假執行。
三、系爭畢費畫作部分：
  (一)愛力根公司於76年10月20日以21萬法郎向莫理斯加尼葉畫廊
    購買系爭畢費畫作，嗣該畫作由被上訴人於97年初委託佳士
    得公司銷售，並於98年11月4日以落槌價美金8萬6500元出售
    之情，已為兩造所不爭執（見本院卷第253 頁），且有系爭
    畢費畫作照片、莫理斯加尼葉畫廊出具之發票及證明、佳士
    得公司拍出資料影本可稽（見原審卷第9頁、第140頁至第14
    2頁、第397頁），應與事實相符。又愛力根公司主張：伊發
    現系爭畢費畫作遺失，即登報協尋，於發現被上訴人將該畫
    作委託出售後，即對其提起侵占等之刑事自訴，雖因追訴時
    效經過裁定自訴駁回，被上訴人仍應依侵權行為及不當得利
    之法律關係以該畫作之市價賠償等語，已據其提出士林地院
    97年度自字第13號判決書及報紙影本為證（見原審卷第11頁
    至第19頁、第144頁）。被上訴人雖否認上情，並抗辯：系
    爭畢費畫作為李松於88年間依系爭和解契約交付、且授權
    由伊全權出售以抵充債務之畫作之一；縱非如此，亦已由伊
    時效取得所有權，並非無權處分云云，並提出系爭和解契約
    影本乙份為證（見原審卷第61頁至第63頁）。然經核系爭和
    解契約雖載有：「..乙方（即李松）同意將其所有如附清
    冊之畫作移轉交付甲方（即被上訴人），全權由甲方出售並
    全力協助甲方銷售，而以出售所得抵充乙方對甲方所負之債
    務」之約定；惟究其文義，依約應由李松移轉交付予被上
    訴人之畫作，顯然係以該和解書所附「清冊」所列載者為限
    。又經核對系爭和解契約所附清冊，確無系爭畢費畫作在內
    乙節，有該清冊即「愛力根畫廊作品進出明細表」影本乙份
    可稽（見原審卷第88頁至第92頁）。則被上訴人抗辯：已依
    系爭和解契約取得該畫作之所有權並得全權出售云云，應無
    足採取。又按以所有之意思，5年間和平、公然占有他人之
    動產者，取得其所有權，民法第768條固有明文。然被上訴
    人既自承：由李松交付包括系爭畢費畫作在內之所有畫作
    均由李松自行以氣泡紙包裝後，陸續運到公司，除少數由
    李松自行買回外，其餘畫作十幾年來都在伊倉庫內，直到
    97年初佳士得公司人員來訪，自倉庫內檢選出系爭畢費畫作
    ，表示可以協助銷售，始委託拍賣等語（見原審卷第52頁、
    第206頁）；可知被上訴人雖於88年間起占有系爭畢費畫作
    ，然迄於97年交予佳士得公司拍賣之前，係將該畫作隱密收
    藏於私人倉庫內，並未公然占有系爭畢費畫作，而與上揭時
    效取得所有權之法定要件未符，至為灼然。則其抗辯：已依
    時效取得之規定取得系爭畢費畫作之所有權，並非無權處分
    云云，亦乏所據。被上訴人既未能證明其占有並處分系爭畢
    費畫作之合法權源，則愛力根公司主張：被上訴人將系爭畢
    費畫作委託佳士得公司出售拍定，為無權處分，應依侵權行
    為之法律關係負損害賠償責任，其金額應以該畫作之市價計
    算等語，於法自無不合。
  (二)又愛力根公司主張：系爭畢費畫作雖經佳士得公司以落槌價
    美金8萬6500元出售，然其市價應以與系爭畢費畫作尺寸（
    114cm×146cm）相同之畢費畫作估算為美金28萬7580元，折
    合新臺幣為916萬6613元（美金兌換新臺幣匯率為1：31.875
     ），此並與鑑定畢費畫作真偽及價格之權威專家即法國畫
    商莫理斯．加尼葉就系爭畢費畫作鑑定之價格為20萬歐元（
    折合新臺幣約867萬4000元）相近，應由被上訴人如數賠償
    云云，並提出畢費於97年至98年間同樣尺寸、不同題材之拍
    賣價格資料，以及98年靜物油畫公開拍賣價目表、靜物畫作
    及價格一覽表、99年拍賣畢費桌上靜物題材畫作，以及莫理
    斯．加尼葉之傳真函件等件為據（均影本；見原審卷93頁至
    第98頁、第280頁至第294頁、本院卷第34頁、第70頁至第79
    頁、第141頁至第151頁）。然審酌藝術市場上畫作之價格，
    縱出於同一畫家以同一題材創作，亦可能因畫作之風格、色
    彩、筆觸、構圖等等條件之差異，而有不同之評價；且對於
    畫作之鑑賞常取決於觀賞者主觀好惡，自難僅憑個人之鑑定
    意見評斷其價值。至於愛力根公司主張上述鑑定價格係由其
    委託訴外人莫理斯．加尼葉自行估價，並非經訴訟中遴選具
    公信力之專業專家鑑定，實難以採取。是愛力根公司徒憑畢
    費部分畫作之尺寸大小，或以個別收藏評鑑者主觀之意見，
    主張系爭畢費畫作之市價可達新臺幣916萬6613元云云，自
    未能逕予採信。反觀系爭畢費畫作既經佳士得公司以公開拍
    賣之程序進行變價，由對系爭畫作有興趣之買家任意出價，
    則其最終拍定價格即落槌價應足以客觀反應該畫作之一般市
    場價值。上訴人空言主張：被上訴人夥同佳士得公司將系爭
    畢費畫作低估並賤價出售云云，考量自由市場交易法則，實
    乏所據。再參以愛力根公司自承系爭畢費畫作係於76年10月
    20日以21萬法郎購入乙節，有發票影本可稽（見原審卷第14
    0頁、第141頁，本院卷第81頁背面）；經換算其金額僅約新
    臺幣84萬元至105萬元（76年間1法郎約值新臺幣4至5元），
    則佳士得公司於98年間以美金8萬6500元、折合新臺幣為283
    萬7200元（以98年11月4日美金兌換新臺幣匯率32.8元計算
    ）落槌拍定，實難謂有偏離市場價格之情。從而，本院認系
    爭畢費畫作之市價應為新臺幣為283萬7200元；至於該畫作
    經拍定後尚應支付之佣金、保險費等，既為當事人與佳士得
    公司另行約定應付之費用，與系爭畢費畫作之市價認定無關
    ，自不應予以扣除，併此敘明。從而，愛力根公司依侵權行
    為所得請求被上訴人賠償之金額自應以新臺幣283萬7200元
    為限，逾此部分之請求，洵屬無據。
四、系爭二少女畫作部分：
  (一)李松主張：伊與被上訴人曾於88年1月8日簽立產權同意書
    ，約定被上訴人於處分系爭二少女畫作後，應退還李松先
    前已交付該畫商之美金15萬6884.5元等語，已據其提出產權
    同意書影本乙紙為證（見原審卷第26頁、第27頁）。又系爭
    二少女畫作已由被上訴人出售完畢，惟迄未返還美金15萬68
    84.5元乙節，亦為被上訴人自承屬實（見本院卷第253頁背
    面、原審卷第29頁）。李松並於97年5月14日委託律師致
    函被上訴人請求於文到10日內返還該款，該信函已於97年5
    月16日合法送達被上訴人，有律師函及掛號函件存根影本為
    證（見原審卷第185頁至第187頁），並為兩造所不爭執（見
    本院卷第295頁背面、第296頁）。從而，李松依產權同意
    書之約定及民法第229條第2項規定，請求被上訴人給付上開
    美金15萬6884.5元，及自催告期限屆至之翌日即97年5月26
    日起之法定遲延利息，於法應無不合。
  (二)被上訴人雖抗辯：因李松並未履行系爭和解契約之義務，
    伊自得依同時履行抗辯拒絕給付上開款項云云。然所謂同時
    履行之抗辯，乃因成立或履行上有牽連關係之雙務契約而生
    ，倘雙方之債務，並非本於同一雙務契約而發生，其一方之
    給付與他方之給付，並非立於互為對待給付之關係者，自無
    從為同時履行抗辯之主張（最高法院95年度台上字第1489號
    判決意旨參照）。上述由被上訴人基於產權同意書所應給付
    之美金15萬6884.5元，與其主張李松未依系爭和解契約履
    行如未協助被上訴人銷售所交付畫作以抵充李松積欠之債
    務、未交付系爭裸體少女畫作真跡證明復未返還價金等義務
    （下詳），既非基於同一雙務契約而生，復未立於對待給付
    之關係，則被上訴人為同時履行抗辯，自無足採取。
五、被上訴人抵銷抗辯部分：
  (一)本件被上訴人為解決相關畫作交易之民事糾紛，曾與李松
    個人於88年1月8日簽訂系爭和解契約，約定由李松交付畫
    作乙批並全權由被上訴人負責出售，期限自簽訂系爭和解契
    約日起兩年，所得之價款概歸被上訴人所有以抵充李松所
    積欠之債務，李松並應全力協助被上訴人尋找交易對象，
    且約定如李松違背系爭和解契約之任一約定，應賠償新臺
    幣200萬元之懲罰性違約金等語，有系爭和解契約書影本乙
    份為證（見原審卷第61頁至第63頁），且為兩造不爭執（見
    本院卷第253頁、第254頁），應與事實相符。然被上訴人主
    張：李松並未依上開約定協助被上訴人尋找畫作之交易對
    象云云，則為李松否認。且查李松曾先後於88年1月29
    日、88年6月7日向被上訴人買回依系爭和解契約交付計6件
    畫作，總價分別達新臺幣63萬9000元及152萬8800元；並於
    88年3月15日借回其中7件作品於雕塑展中展出各節，已據其
    提出結帳單、匯款回條聯、愛力根畫廊作品進出明細表等件
    （均影本）為證（見原審卷第109頁至第113頁），且為兩造
    所不爭執（見本院卷第253頁背面）。應認李松實質上已
    履行系爭和解契約所約定協助銷售畫作之義務無疑。則被上
    訴人抗辯李松為此應賠償伊新臺幣200萬元懲罰性違約金
    ，並為抵銷抗辯云云，洵屬無據。
  (二)被上訴人另抗辯：伊於87年2月間以美金50萬元向愛力根公
    司購入系爭裸體少女畫作，經於88年11月將該畫作送往法國
    WI機構檢視，據覆稱：「該件作品似乎是仿製於1996年12月
    3日倫敦蘇富比拍賣編號26的一幅拍品（尺寸相同）」等語
    ，該畫作顯係偽作，伊自得依瑕疵擔保之規定主張解除契約
    ，請求回復原狀返還美金50萬元，亦得依民法侵權行為之規
    定請求賠償上開金額云云，並提出上開法國WI機構所出具之
    函文影本乙紙為證（見原審卷第65頁）。然按買受人因物有
    瑕疵，而得解除契約或請求減少價金者，其解除權或請求權
    ，於買受人依第356條規定為通知後6個月間不行使或自物之
    交付時起經過5年而消滅，民法第365條定有明文。被上訴人
    雖主張：於88年底取得法國WI機構交付上開函文後，已知系
    爭裸體少女畫作並非真跡，即基於解除契約之意思要求返還
    美金50萬元云云，然經上訴人否認。且經核證人蘇仁杰證述
    ：於88年9月21日大地震之後，伊確定被上訴人在辦公室打
    電話給李松說這幅畫（即系爭裸體少女畫作）的錢到底要
    不要還，這幅畫是要怎麼處理，至於具體的主張，例如依照
    契約、解除契約等，則沒有仔細聽到等語（見本院卷第204
    頁、第250頁）。縱得證明被上訴人曾以電話請求李松返
    還美金50萬元，然其請求是否基於解除契約回復原狀、抑或
    本於其與李松另行簽訂之系爭和解契約（下詳）、或其他
    法律關係，實無從認定，自難執為被上訴人於88年間已為解
    除契約意思表示之證據。被上訴人既於87年間購入系爭裸體
    少女畫作、並於88年間取得法國WI機構表示系爭裸體少女畫
    作似為仿作之信函且據為瑕疵之主張，竟遲至本件訴訟中始
    為解除契約之意思表示，顯已逾民法第365條規定解除權行
    使期間，自不生效力；其依民法第259條之規定請求回復原
    狀返還價金，洵屬無據。又審酌以雷諾瓦「裸體少女」為名
    、且構圖類似之畫作，於目前市場上已知者，即有蘇富比公
    司於西元1996年12月3日在英國倫敦拍賣之「裸體少女」、
    由羅芙奧股份有限公司於西元1999年10月拍賣目錄所示之「
    裸體少女」、以及本件系爭裸體少女畫作三幅，有各該畫作
    影本存卷可稽（見原審卷第162頁、第169頁、第198頁）。
    雖三幅畫作筆觸、色澤均有不同，然其中何者為真、何者為
    偽，是否均為雷諾瓦就同一主題重複作畫之真跡，或均為仿
    作，實難僅憑法國WI機構提供予被上訴人之上開函文為據，
    亦非可責由以經營畫廊為業之上訴人為絕對正確之判斷。則
    被上訴人主張：上訴人明知系爭裸體少女畫作為偽造，猶出
    於惡意詐欺，應依侵權行為及公司法第23條之規定負損害賠
    償責任云云，其舉證即有未足，亦不應准許。
  (三)又系爭裸體少女畫作之買賣雙方為被上訴人與愛力根公司，
    李松則為愛力根公司法定代理人乙節，雖為兩造所不爭執
    （見本院卷第295頁背面）。惟被上訴人與李松個人既於
    88年1月8日另行簽訂系爭和解契約，並於契約第1條第4款約
    定：「甲方（即被上訴人）於同年（即87年）2月間以美金
    50萬元經乙方（即李松）購入雷諾瓦畫作「裸體少女」（
    即系爭裸體少女畫作）。乙方同意自簽訂和解契約之日起兩
    個月內應取得法國巴黎『Wilderstein Institute』開具之
    『裸體少女』真蹟保證書，如乙方屆時無法取得該單位之真
    蹟保證書，甲方得要求乙方以其原購價格返還甲方」等語，
    有系爭和解契約影本為證（見原審卷第61頁背面）。則李松
    顯然已同意由其個人負擔交付系爭裸體少女畫作真跡證明
    及違約賠償之義務。又李松雖主張：伊已於87年5月21日
    將法國WI機構出具之真跡證明書交付被上訴人，已履行系爭
    和解契約上開約定云云，並提出該紙載有「很高興通知您我
    們終於收到了Mr.Daulte Jeune fille au buste nu,un lin
    ge sur les genous這幅畫的檔案了。這幅畫：Jeune fille
    au buste nu（裸體少女）油畫33×24cm簽名於左上方：Ren
    oir確實為Francois Daulte在1996年1月25日所承諾將收錄
    在目錄中。我確定這幅畫將印製在雷諾瓦目錄中；它將被收
    錄在Wildenstein Institute籌備中的新版TomeI肖像畫目
    錄中。希望這些資訊對您有幫助」等語之函件影本為證（見
    原審卷第159頁、第160頁；下稱為系爭函件）。然核該函件
    描述內容，並未明確陳述系爭裸體少女畫作確為雷諾瓦真跡
    或非真跡；且其內容與被上訴人於88年11月將系爭「裸體少
    女」畫作實物直接送往法國WI機構檢視後，由該機構回覆：
    「該件作品似乎是仿製於1996年12月3日倫敦蘇富比拍賣編
    號26的一幅拍品（尺寸相同）」等語之結果迥異，亦據被上
    訴人提出上開覆函影本乙紙為證（見原審卷第65頁）。再審
    酌李松向法國WI機構取得系爭函件時，並未提供原畫作、
    而僅以書函檢附畫作之黑白照片及彩色正片送請鑑定乙節，
    有愛力根畫廊書函影本乙紙為證（見原審卷第158頁），並
    為上訴人自承屬實（見本院卷第81頁背面）；併參以系爭函
    件僅有文字敘述，並未附有任何照片及圖檔之情。則法國WI
    機構於系爭函件內所表示意見，既未以畫作實品進行鑑定，
    其陳述是否可採，已非無疑；且上訴人所送交法國WI機構鑑
    定者，是否確為本件系爭裸體少女畫作之照片及正片，系爭
    函件所陳述之意見，是否係針對系爭裸體少女畫作所為，均
    有未明，自難作為該畫作之真跡證明文件。從而，被上訴人
    抗辯：李松未依系爭和解契約履行交付真跡證明之義務，
    應依約返還美金50萬元等語，洵屬有據。又被上訴人曾以97
    年7月5日存證信函催告李松應於函到10日內議定該美金50
    萬元返還方式及期限，有存證信函影本乙紙可稽（見原審卷
    第64頁）。兩造並同意就該筆美金50萬元之清償期，應以上
    開存證信函合法送達之97年7月7日起算10天期限屆至時為準
    （見本院卷第296頁）。則被上訴人以該美金50萬元債權與
    李松基於產權同意書所主張之美金15萬6884.5元之債權相
    互抵銷，於法自無不合。經抵銷後，李松對被上訴人美金
    15萬6884.5元債權，即歸於消滅。又被上訴人所得主張上開
    美金50萬元債權，既係基於系爭和解契約而生，其債務主體
    為和解契約當事人即李松個人，與前述愛力根公司基於系
    爭畢費畫作對被上訴人之侵權行為債權新臺幣283萬7200元
    ，並非二人互負債務，自無從為抵銷。被上訴人此部分抵銷
    抗辯，應屬無據。
六、綜上所述，愛力根公司依侵權行為之規定，請求被上訴人給
    付新臺幣283萬7200元，及自起訴狀繕本送達翌日即99年5月
    20日起至清償日止，按週年利率5 ％計算之利息，為有理由
    ，應予准許，逾此部分為無理由，應予駁回。李松請求被
    上訴人給付美金15萬6884.5元及利息，為無理由，應予駁回
    。原審就上開應准許部分，為愛力根公司敗訴之判決，尚有
    未洽，上訴意旨求予廢棄改判，為有理由，爰由本院予以廢
    棄改判如主文第2項所示，並依聲請分別酌定相當擔保金額
    為假執行及免假執行之宣告。至於上訴人於原審請求不應准
    許部分，原審為上訴人敗訴之判決，並駁回其假執行之聲請
    ，經核於法並無不合，上訴意旨求予廢棄改判，為無理由，
    應駁回其上訴。
七、本件事證已臻明確，兩造其餘攻擊防禦及未經援用之證據，
    經審酌後核與判決結果不生影響，爰不一一論述，附此敘明
八、據上論結，本件上訴人之上訴為一部有理由、一部無理由；
    依民事訴訟法第450條、第449條第1項、第79條、第85條第1
    項前段、第463條、第390條第2項、第392條，判決如主文。
中    華    民    國   100    年    7     月    13    日
                    民事第十二庭
                        審判長法  官  吳謀焰
                              法  官  李昆曄
                              法  官  李瑜娟
正本係照原本作成。
如不服本判決，應於收受送達後20日內向本院提出上訴書狀，其
未表明上訴理由者，應於提出上訴後20日內向本院補提理由書狀
（均須按他造當事人之人數附繕本）上訴時應提出委任律師或具
有律師資格之人之委任狀；委任有律師資格者，另應附具律師資
格證書及釋明委任人與受任人有民事訴訟法第466條之1第1 項但
書或第2 項（詳附註）所定關係之釋明文書影本。如委任律師提
起上訴者，應一併繳納上訴審裁判費。
中    華    民    國   100    年    7     月    15    日
                              書記官  黃瑞芬
附註：
民事訴訟法第466條之1（第1項、第2項）：
對於第二審判決上訴，上訴人應委任律師為訴訟代理人。但上訴
人或其他法定代理人具有律師資格者，不在此限。
上訴人之配偶、三親等內之血親、二親等內之姻親，或上訴人為
法人、中央或地方機關時，其所屬專任人員具有律師資格並經法
院認為適當者，亦得為第三審訴訟代理人。